【裁判字號】    88,上訴,4800
【裁判日期】    890310
【裁判案由】    毒品危害防制條例
【裁判全文】
臺灣高等法院刑事判決                          八十八年度上訴字第四八號
    上  訴  人  台灣台北地方法院檢察署檢察官
    被      告  乙○○
右上訴人因被告違反毒品危害防制條例案件，不服臺灣台北地方法院八十八年度訴字
第一五五六號，中華民國八十八年十一月二十九日第一審判決（起訴案號：臺灣台北
地方法院檢察署八十八年度偵字第一○二八三號），提起上訴，本院判決如左：
    主      文
上訴駁回。
    理      由
一、公訴意旨略以：被告乙○○於八十八年二月四日，在台北市○○區○○路之友人
    住處，將第二級毒品約零點五公克轉讓與甲○○施用。嗣同年二月六日下午四時
    許，甲○○在台北市○○區○○路三段一六巷一弄一一號四樓頂施用安非他命時
    ，為警查獲始偵知上情。因認被告涉有毒品危害防制條例第八條第二項之轉讓第
    二級毒品罪嫌。
二、按犯罪事實應依證據認定之，無證據不得推定其犯罪事實。又不能證明被告犯罪
    者，應諭知無罪之判決，刑事訴訟法第一百五十四條、第三百零一條第一項分別
    定有明文。次按刑事訴訟法上所謂認定犯罪事實之證據，係指足以認定被告確有
    犯罪行為之積極證據而言，該項證據自須適合於被告犯罪事實之認定，始得採為
    斷罪資料；如未能發現相當證據，或證據不足以證明，自不能以推測或擬制之方
    法，以為裁判之基礎。最高法院二十九年上字第三一○五號、四十年台上字第八
    六號分別著有判例可資參照。又同一證人先後於偵查中為相同之證言，係一個證
    人為二次重覆之陳述而已，仍為一個證據，仍應調查其他必要證據，以察該證言
    與事實是否相符，須有補強證據，以擔保證言之真實性。不得以同一證人之先後
    證言，互為補強證據。
三、公訴人認被告乙○○涉有毒品危害防制條例第八條第二項之罪嫌，無非以證人甲
    ○○於台灣士林地方法院檢察署八十八年二月二十四日及台灣台北地方法院檢察
    署同年九月二十七日偵訊時證述：「被抓前兩天在南港路給我，大約零點五公克
    ，吸剩的我丟掉了。」「是乙○○給我的，是在八十八年二月初，在南港區一個
    朋友家給我的，他給我一點點，大約可以吸三次。」等情，為其論據。訊之被告
乙○○堅決否認轉讓第二級毒品犯行，辯稱：我以前曾違反麻醉藥品管制條例，
    但是自被查獲後，我就沒有再用，也沒有拿給甲○○。跟甲○○是在二年多前舞
    廳跳舞時認識，收她為乾妹妹。後來因為在執行前跟甲○○吵過架，就沒有來往
    ，八十七年七月十七日執行完畢後，也未見過甲○○。甲○○可能是認為我被法
    院捉過，就說是我給他的。我沒有和她聯絡過，也沒有給他安非他命等語。經查
    ，警方於八十八年二月六日下午四時許，查獲甲○○帶同友人吳建誼至台北市○
    ○區○○路三段一六巷一弄一一號四樓頂共同施用安非他命時，並未扣任何安非
    他命，乙○○是否如甲○○所證稱曾轉讓安非他命與伊，已非無疑。又甲○○於
    警訊中陳稱：「前兩天有吸食，來源是我表哥凌雨蒼給我的」，與二次在偵查中
    之證言相互矛盾，自難以甲○○於偵查中之證言遽以認定被告犯有毒品危害防制
    條例第八條第二項之罪行。此外，復查無其他積極證據足資證明被告有何公訴人
    所指之犯行。原審詳加審究後，以被告犯罪不能證明而諭知被告無罪之判決，並
    無不當，公訴人上訴指摘原審未再傳訊甲○○。然原審已就甲○○於偵查中，歷
    次之證言，詳加審認，並於判決理由中詳細說明，本件上訴核無理由，應予駁回
    。
據上論斷，應依刑事訴訟法第三百六十八條，判決如主文。
本案經檢察官劉斐玲到庭執行職務。
中     華     民     國    八十九   年      三        月       十       日
                             臺灣高等法院刑事第八庭
                                 審判長法  官  蔡  秀  雄
                                       法  官  陳  炳  彰
                                       法  官  沈  宜  生
右正本證明與原本無異。
如不服本判決應於收受送達後十日內向本院提出上訴書狀，其未敘述上訴之理由者並
得於提起上訴後十日內向本院補提理由書（均須按他造當事人之人數附繕本）。
                                       書記官  明  祖  星
中     華     民     國    八十九   年       三       月      十五      日


司法院資訊處製作；財團法人民間司法改革基金會備份。
